臺灣屏東地方法院刑事判決　　　　　　　100年度易字第833號
公　訴　人　臺灣屏東地方法院檢察署檢察官
被　　　告　王文寶
上列被告因違反毒品危害防制條例案件，經檢察官提起公訴（10
0 年度毒偵字第984 號），本院於準備程序進行中，因被告就被
訴事實為有罪之陳述，經告知簡式審判程序意旨，並聽取公訴人
及被告之意見後，本院裁定由依簡式審判程序審理，判決如下：
    主  文
王文寶施用第二級毒品，累犯，處有期徒刑陸月，如易科罰金，
以新台幣壹仟元折算壹日。
    事  實
一、王文寶前於民國88年間因施用毒品案件，經本院以88年度毒
    聲字第2790號裁定送觀察、勒戒，認無繼續施用毒品之傾向
    ，於89年1 月21日執行完畢釋放出所，並由台灣屏東地方法
    院檢察署檢察官以89年毒偵字57號為不起訴處分確定。又於
    上開觀察、勒戒執行完畢5 年內之89年間因施用毒品案件，
    經高雄地方法院以89年度毒聲字第6939號裁定送觀察、勒戒
    ，認無繼續施用毒品之傾向，於89年10月31日執行完畢釋放
    出所，並由台灣高雄地方法院檢察署以89年毒偵緝字566 號
    為不起訴處分確定。復於94年間因施用毒品案件，經本院以
    94年度簡字第316 號判決判處有期徒刑6 月確定；再於97年
    間因施用毒品案件，經本院以97年簡字1477號判決判處有期
    徒刑6 月確定，上開2 案件接續執行，於98年5 月17日縮短
    刑期執行完畢。詎其仍不知悔改，明知甲基安非他命係屬第
    二級毒品，不得持有及施用，仍基於施用第二級毒品甲基安
    非他命之犯意，於100 年3 月13日8 時30分許（起訴書誤載
    為100 年3 月16日上午8 時30分許），在其位於屏東縣屏東
    市○○里○○路18號住處房間內，將甲基安非他命置於其所
    有之玻璃球內點火燒烤後，以吸食所產生煙霧之方式，施用
    第二級毒品甲基安非他命1 次。嗣於同年3 月16日凌晨2 時
    5 分許，在屏東縣屏東市○○里○○○街56號處，因另案毒
    品案件通緝為警緝獲。復徵其同意採尿送驗，檢出尿液中呈
    甲基安非他命陽性反應，始悉上情。
二、案經屏東縣政府警察局屏東分局報告台灣屏東地方法院檢察
    署檢察官偵查起訴。
    理  由
一、本件被告王文寶所犯係死刑、無期徒刑、最輕本刑為3 年以
    上有期徒刑以外之罪，其於準備程序就前揭被訴事實為有罪
    之陳述，經告知簡式審判程序之旨，並聽取其與公訴人之意
    見後，本院認無不得或不宜改依簡式審判程序進行之情事，
    依刑事訴訟法第273 條之1 第1 項、第284 條之1 規定，裁
    定本件依簡式審判程序審理，合先敘明。
二、上揭犯罪事實，業據被告於警詢及本院審理中坦承不諱；且
    被告於99年3 月16日4 時8 分為警所採集之尿液，經屏東縣
    政府警察局屏東分局員警初步檢驗後，再送台灣檢驗科技股
    份有限公司以酵素免疫分析法及氣相層析質譜儀法檢驗，均
    呈甲基安非他命之陽性反應，此有台灣檢驗科技股份有限公
    司100 年4 月6 日編號KＺ000000000000號濫用藥物尿液檢驗
    報告、屏東縣政府警察局屏東分局查獲涉嫌毒品危害防制條
    例案毒品初步檢驗報告表、毒品案件涉嫌人尿液採證編號姓
    名對照表、檢體監管紀錄表各1 紙、初步檢驗照片1 幀在卷
    可稽。上述鑑驗結果，均係檢驗機關本於專業知識及以精密
    儀器或科學檢驗方法所得之結論，自可憑信。此外，復有卷
    附員警調查報告（調查報告誤載施用時間為100 年2 月12日
    ）1 紙、查獲照片1 張可按，綜上足認，本案事證明確，被
    告上開犯行，應堪認定。
三、被告前於88年間因施用毒品案件，經本院以88年度毒聲字第
    2790號裁定送觀察、勒戒，認無繼續施用毒品之傾向，於89
    年1 月21日執行完畢釋放出所，並由台灣屏東地方法院檢察
    署檢察官以89年毒偵字57號為不起訴處分確定。又於上開觀
    察、勒戒執行完畢5 年內之89年間因施用毒品案件，經高雄
    地方法院以89年度毒聲字第6939號裁定送觀察、勒戒，認無
    繼續施用毒品之傾向，於89年10月31日執行完畢釋放出所，
    並由台灣高雄地方法院檢察署以89年毒偵緝字566 號為不起
    訴處分確定等情，有台灣高等法院被告前案紀錄表1 份在卷
    可按，是被告已於首次觀察、勒戒執行完畢後5 年內再犯毒
    品案件，本件雖於5 年後再犯，仍應依法論罪科刑（最高法
    院97年度第5 次刑事庭會議決議意旨參照）。
四、查甲基安非他命屬毒品危害防制條例第2 條第2 項第2 款所
    規定之第二級毒品，不得持有、施用，被告竟持以施用，是
    核其所為，係犯毒品危害防制條例第10條第2 項之施用第二
    級毒品罪。被告施用第二級毒品甲基安非他命前持有第二級
    毒品甲基安非他命之低度行為，為其施用第二級毒品甲基安
    非他命之高度行為所吸收，不另論罪。又被告有事實欄所載
    之論罪科刑執行紀錄，有前開台灣高等法院被告前案紀錄表
    1 份在卷可按，其於有期徒刑執行完畢後，5 年以內故意再
    犯本件有期徒刑以上之罪，為累犯，應依刑法第47條第1項
    規定，加重其刑。爰審酌被告前因施用毒品案件，經觀察、
    勒戒後，仍不思悔改，徹底去除施用毒品之惡習，竟又施用
    毒品，顯其無戒絕毒品之意且繼續沈淪毒海之中，及兼衡其
    素行狀況、施用毒品對社會治安造成之危害，生活狀況、教
    育程度、犯後坦承犯行，態度尚佳等一切情狀，量處如主文
    所示之刑，併依其職業諭知易科罰金之折算標準。公訴人雖
    具體求處有期徒刑7 月，惟本院參酌其前所犯施用毒品之次
    數及本次僅有施用第二級毒品之犯罪情節，認以量處如主文
    所示之刑為適當，公訴人之求刑，核屬過重，附此敘明。另
    被告所有供犯本件施用毒品所用之玻璃球，經被告用畢丟棄
    ，業據被告供承明確，復無證據證明現仍存在，故不為沒收
    之宣告。
據上論斷，應依刑事訴訟法第273 條之1 第1 項、第299 條第1
項前段，毒品危害防制條例第10條第2 項，刑法第11條前段、第
47條第1 項、第41條第1項，判決如主文。
本案經檢察官陳立興到庭執行職務。
中    華    民    國  100     年    7     月    29    日
                  刑事第五庭    法  官  劉怡孜
以上正本證明與原本無異。
如不服本判決應於收受判決後10日內向本院提出上訴書狀，並應
敘述具體理由；其未敘述上訴理由者，應於上訴期間屆滿後20日
內向本院補提理由書（均須按他造當事人之人數附繕本）「切勿
逕送上級法院」。
中    華    民    國   100    年    7     月    29    日
                                書記官  薛慧茹
附錄本案論罪科刑法條全文
毒品危害防制條例第10條第2項
施用第二級毒品者，處 3 年以下有期徒刑。